臺灣屏東地方法院刑事判決　　　　　　　　 94年度自字第9號
自　訴　人　丙○○
自　訴　人　甲○○
自訴代理人　謝信義律師
被　　　告　乙○○
上列被告因恐嚇案件，經自訴人提起自訴，本院判決如下：
    主  文
本件自訴不受理。
    理  由
一、自訴意旨略以：被告乙○○（下稱被告）因先前與自訴人甲
    ○○（下稱自訴人）有糾紛，而積恨在心，於民國94年6 月
    20日下午3 時20分許，從住家即屏東縣麟洛鄉○○村○○街
    34號之門縫伸出手指指著自訴人恫嚇稱：「你們全家這幾天
    要小心，怎磨被收拾掉的都不知道」等語，使自訴人心生畏
    懼，因認被告涉犯刑法第305 條恐嚇危害安全罪嫌。
二、按已經提起公訴或自訴之案件，在同一法院重行起訴者，應
    諭知不受理之判決，並得不經言詞辯論為之；而上開規定於
    自訴程序準用之，刑事訴訟法第343 條、第303 條第2 款、
    第307 分別定有明文。又所謂一事不再理之重訴禁止原則，
    係為保障實體裁判之安定性，使同一被告就同一訴訟客體事
    實爭點及法律爭點，不受重複審判而設，訴訟上所謂一事不
    再理之原則，於實質上一罪或裁判上一罪均有適用，即連續
    犯或牽連犯之一部犯行經提起自訴者，其效力當然及於全部
    ，則後繫屬之自訴，即應依前開規定，為不受理判決之諭知
    。
三、查自訴人於94年6 月30日提起本件自訴前，已於94年3 月3
    日具狀向本院提起自訴，而該自訴意旨略以：被告於94年2
    月9 日下午2 時許自自家即屏東縣麟洛鄉○○村○○街34號
    衝出，並以恐嚇言語對於位於自宅即同上街36號打麻將之自
    訴人恫嚇稱：「再打麻將戰就放火燒你家」、「全家都把你
    們收拾掉」等語，致自訴人心生畏懼，因認被告涉犯刑法第
    305 條恐嚇危害安全罪嫌，業經本院調閱本院94年度自字第
    3 號案件核閱在卷，經核上開二自訴事實，自訴人所指被告
    恐嚇之地點、手段均相同，時間、恐嚇之內容亦相近，顯係
    基於概括犯意反覆為之，具有連續犯裁判上一罪關係，自訴
    代理人亦當庭表示認被告上開2 次恐嚇危害安全行應係基於
    概括犯意為之，是自訴人於94年6 月30日提起前案自訴之效
    力，已及於本件自訴。揆諸前揭說明，本件自訴應為不受理
    判決之諭知，並不經言詞辯論為之。
據上論斷，應依刑事訴訟法第343 條、第303 條第2 款、第307
條，判決如主文。
中　　華　　民　　國　　94　　年　　8 　　月　　22 　日
　　　　　　　　　刑事刑六庭  審判長法　官　 石家禎
                                    法　官　 林家聖
                                    法  官   許心
以上正本證明與原本無異。
如不服本判決應於收受本判決送達後10日內向本院提出上訴書狀
，其未敘述上訴理由者，並得於提起上訴後10日內向本院補提理
由書狀（均須按他造當事人之人數附繕本）「切勿逕送上級法院
」
中　　華　　民　　國　　94　　年　　8 　　月　　23　　日
                                    書記官   林香如
